臺灣桃園地方法院刑事判決　　　　　 100年度審訴字第2510號
公　訴　人　臺灣桃園地方法院檢察署檢察官
被　　　告　郭銘峰
上列被告因毒品危害防制條例案件，經檢察官提起公訴（100 年
度偵字第16113 號），被告就被訴事實為有罪之陳述，經本院合
議庭裁定依簡式審判程序審理，判決如下：
    主      文
郭銘峰明知為禁藥而轉讓，累犯，處有期徒刑伍月。又明知為禁
藥而轉讓，累犯，處有期徒刑伍月。應執行有期徒刑捌月。
    事實及理由
一、被告所犯之罪，為死刑、無期徒刑、最輕本刑3 年以上有期
    徒刑或高等法院管轄第一審案件以外之罪，而被告於本院準
    備程序進行中，就被訴事實為有罪之陳述，經本院告知簡式
    審判程序意旨，並聽取公訴人及被告之意見後，依刑事訴訟
    法第273條之1第1項之規定，裁定依簡式審判程序審理。
二、犯罪事實：
    郭銘峰前於民國95年間因施用毒品案件，經本院以95年度桃
    簡字第3279號判決判處有期徒刑5 月確定，嗣經本院以96年
    度聲減字第5001號裁定減刑為有期徒刑2 月又15日確定；復
    於95年間因持有毒品案件，經本院以96年度易字第494 號判
    決判處有期徒刑6月確定；嗣經本院以97年度聲減字第416號
    裁定減刑為有期徒刑3月，並與上開有期徒刑2月又15日合併
    定應執行有期徒刑5月確定，於97年5月29日易科罰金執行完
    畢。竟不思悔改，明知甲基安非他命係毒品危害防制條例第
    2條第2項第2 款列管之第二級毒品，亦係經行政院衛生署依
    藥事法規定明令公告禁止製造、調劑、輸入、輸出、販賣或
    陳列之毒害藥品，為禁藥，不得轉讓，仍基於轉讓禁藥之犯
    意，於97年11月11日某時及同年月18日某時，在新北市林口
    區○○○路○段249巷85號3 樓住處內，分別轉讓甲基安非他
    命（實際數量不詳，惟未達淨重10公克以上）予許晉祥各 1
    次。嗣於同年月18日下午2 時40分許在上址為警查獲，並扣
    得與本案無關之第二級毒品安非他命13包及電子磅秤2台。
三、認定被告犯罪所憑之證據：
  (一)被告郭銘峰於本院行準備程序及審理中之自白。
  (二)證人許晉祥於警詢、偵訊及本院99年度訴字第740 號案件審
    判筆錄中之證述。
四、按「甲基安非他命」雖係毒品危害防制條例第2條第2項第 2
    款所規定之「第二級毒品」，但其亦屬於藥事法所稱之「禁
    藥」（即藥事法第22條第1項第1款所稱之「經中央衛生主管
    機關明令公告禁止製造、調劑、輸入、輸出、販賣或陳列之
    毒害藥品」）。而明知為禁藥而轉讓者，藥事法第83條亦定
    有處罰明文。故行為人明知為禁藥即「甲基安非他命」而轉
    讓予他人者，除成立毒品危害防制條例第8條第2項之「轉讓
    第二級毒品罪」外，亦構成藥事法第83條第1 項之「轉讓禁
    藥罪」，此係屬同一犯罪行為而同時有二種法律可資處罰之
    「法條（規）競合」情形，應依「重法優於輕法」、「後法
    優於前法」等法理，擇一處斷。而毒品危害防制條例第8 條
    第2項轉讓第二級毒品罪之法定本刑為「6月以上5 年以下有
    期徒刑，得併科新台幣70萬元以下罰金」。93年4 月21日修
    正後藥事法第83條第1項轉讓禁藥罪之法定本刑為「7年以下
    有期徒刑，得併科新台幣5 百萬元以下罰金」。則修正後藥
    事法第83條第1 項之罪之法定本刑，顯較毒品危害防制條例
    第8條第2項之罪之法定本刑為重，依前述「重法優於輕法」
    之法理，轉讓「甲基安非他命」之行為，自應優先適用藥事
    法第83條第1 項之規定處斷（最高法院96年度台上字第3582
    號判決意旨參照）。原起訴意旨認被告係犯毒品危害防制條
    例第8條第2項之轉讓第二級毒品罪，尚有未洽，業經本院於
    準備程序期日當庭諭知增列藥事法第83條第1 項之轉讓禁藥
    罪（見本院100年12月7日準備程序筆錄），合先敘明。是核
    被告所為，均係犯藥事法第83條第1 項之明知為禁藥而轉讓
    罪。被告持有第二級毒品甲基安非他命後，進而轉讓，其持
    有之低度行為均應被其轉讓之高度行為所吸收，均不另論罪
    。被告所犯前揭2 次轉讓禁藥犯行，犯意各別、行為互殊，
    應予分論併罰。又被告有如犯罪事實欄所載前案科刑執行情
    形，有臺灣高等法院被告前案紀錄表1 份在卷可按，其於徒
    刑執行完畢後5 年內故意再犯本件有期徒刑以上之罪，均為
    累犯，均應依刑法第47條第1 項之規定加重其刑。爰審酌被
    告之犯罪動機、目的、手段、犯罪所生危害、犯後終能坦承
    犯行、態度良好等一切情狀，分別量處如主文所示之刑，並
    定其應執行之刑。至扣案之第二級毒品安非他命13包及電子
    磅秤2 台，與本件被告轉讓禁藥犯行無關，爰均不為沒收之
    諭知。
五、應適用之法條：刑事訴訟法第273條之1第1項、第299條第 1
    項前段、第310條之2、第454條第1項，藥事法第83條第1 項
    ，刑法第11條前段、第47條第1項、第51條第5款。
六、如不服本判決，應於判決送達後10日內向本院提出上訴狀（
    應附繕本），其未敘述上訴理由者，應於上訴期間屆滿後20
    日內補提理由書狀於本院，上訴於臺灣高等法院。
本案經檢察官高文政到庭執行職務。
中    華    民    國   100    年    12    月    23    日
                  刑事庭    法  官  黃翊哲
以上正本證明與原本無異。
                            書記官  林宜亭
中    華    民    國   100    年    12    月    23    日
附錄本案論罪科刑依據之法條：藥事法第83條第1項
明知為偽藥或禁藥，而販賣、供應、調劑、運送、寄藏、牙保、
轉讓或意圖販賣而陳列者，處七年以下有期徒刑，得併科新臺幣
五百萬元以下罰金。